# 请教陈老师，递延所得税资产的确认问题

提问人：张志明 A 时间：2019-03-07 13:37:01
我司 2017 年亏损 100 万元，按照 25% 的所得税率进行递延所得税资产确认； 2018 年继续亏损 100 万元，但是本年能够满足小微企业条件，按照10%的税率进行递延所得税资产确认。现审计要将 2017 年确认的递延所得税资产按照 10%的税率进行调整，是否合理？麻烦陈老师答疑

回答人：chenyiwei
首先要明确：确认递延所得税资产的前提是未来转回时或者未来的补亏期限内预计可获得足够的应纳税所得额。因此首先建议考虑在持续亏损的情况下确认递延所得税资产是否恰当。
其次，如果确认递延所得税资产是恰当的，则对递延所得税的计量应基于其预计转回时的适用税率。依据最新的税务政策，预计补亏时仍将适用 10%的税率，则需将以前年度累计确认的递延所得税资产按变化后的税率调整，调整金额计入 “所得税费用——递延所得税费用”。